【裁判字號】    90,上易,1255
【裁判日期】    900724
【裁判案由】    傷害等
【裁判全文】
臺灣高等法院臺中分院刑事判決                  九十年度上易字第一二五五號
    上  訴  人
    即  被  告  甲○○
右上訴人因傷害等案件，不服臺灣彰化地方法院八十九年度易字第一七一八號中華民
國九十年三月十二日第一審判決（起訴案號：臺灣彰化地方法院檢察署八十九年度偵
字第六八八九號），提起上訴，本院判決如左：
      主  文
上訴駁回。
      事  實
一、甲○○與乙○○○（業經原審同案判決有罪確定）二人係彰化縣員林鎮同鎮居民
    ，雙方頗有嫌隙，於八十九年六月四日下午五、六時許，在彰化縣員林鎮湖水里
    湖水巷二十五號附近處，二人發生口角爭執，於乙○○○公然出口辱罵甲○○「
    不正雞（台語）」「三八雞（台語）」時，甲○○亦出口辱罵乙○○○「討客兄
    （台語）」，予以公然侮辱，二人進而發生拉扯互毆，致甲○○左上膊、左肘挫
    損傷、皮下瘀血受傷，而乙○○○亦受有左上臂鬱血及多處擦傷、頸部二處擦傷
    等傷害。
二、案經被害人乙○○○訴由彰化縣警察局員林分局報請臺灣彰化地方法院檢察署檢
    察官偵查起訴。
      理  由
一、右揭事實，業據被害人乙○○○於警訊時及偵審中指訴甚詳，且有載明其受有左
    上臂鬱血及多處擦傷、頸部二處擦傷等傷害之驗傷診斷證明書附卷可稽。上訴人
    即被告甲○○雖矢口否認有何公然侮辱及傷害犯行，辯稱：案發當時係乙○○○
    對伊公然侮辱漫罵「不正雞（台語）」「三八雞（台語）」，並出手將伊打傷，
    伊未曾還口或還手，伊係受害人，還被判處公然侮辱、傷害等罪刑，非常冤枉云
    云。
二、但查：被害人乙○○○於八十九年六月六日在彰化縣警察局員林分局東山派出所
    接受警方訊問製作筆錄時，即已當場表明伊與甲○○互毆時，其左手臂及頸部亦
    有受傷，且其係於知悉與被告甲○○互毆，被告甲○○對其提出告訴，因而前往
    驗傷並對被告甲○○提出告訴，故驗傷日期雖在案發後之八十九年六月七日，要
    無與常情相悖之可指。至證人即警員蕭炳文於原審作證稱：我沒有印象乙○○○
    有去製作指紋，故也沒有看到她受傷（原審卷第四十八頁）。惟被害人乙○○○
    陳明當時伊係穿著長袖上衣，則警員未見其上臂、頸部之受傷，仍不能據此即認
    定被害人乙○○○確未受傷。又被告甲○○與被害人乙○○○雙方互罵並因而拉
    扯互毆成傷，既據雙方互為指訴歷歷，再參以雙方確因而互毆成傷等情節，被害
    人乙○○○指被告甲○○有公然侮辱反罵，應可取信。被告甲○○否認犯罪，所
    辯各節無非卸責之詞，不足遽採，其犯行均堪以認定。
三、核被告甲○○所為，係犯刑法第二百七十七條第一項之傷害罪及同法第三百零九
    條第一項公然侮辱罪。被告所犯上開二罪間，罪名不同，犯罪構成要件亦有異，
    應予分論併罰。原審以被告犯行明確，而適用刑法上開法條及第四十一條第一項
    、第四十二條第二項，罰金罰鍰提高標準條例第一條前段、第二條之規定，並審
    酌被告甲○○係因與乙○○○發生爭執拉扯始進而互毆，致被告乙○○○所受之
    傷害亦尚輕微，情節較輕，及其犯罪時所受之刺激、手段、生活狀況、品行、智
    識程度、犯罪所生之危害、犯罪後之態度等一切情狀，傷害部份判處罰金壹仟元
    ，公然侮辱部份判處拘役拾伍日，並分別諭知易服勞役、易科罰金之折算標準。
    其認事用法，核無違誤，量刑亦屬允當適中，被告否認犯罪，上訴意旨指摘原審
    判決不當，顯無理由，應予駁回。
四、據上論斷，應依刑事訴訟法第三百六十八條，判決如主文。
五、本案經檢察官朱朝亮到庭執行職務。
中      華      民      國      九十     年       七      月    二十四  日
                                  臺灣高等法院臺中分院刑事第九庭
                                        審判長法  官  陳  筱  珮
                                              法  官  趙  春  碧
                                              法  官  古  金  男
右正本證明與原本無異。
不得上訴。
                                              書記官  陳  妙  瑋
中      華      民      國      九十     年       七      月    二十五  日
附錄本案論罪科刑法條全文
刑法第二百七十七條
傷害人之身體或健康者，處三年以下有期徒刑，拘役或一千元以下罰金。
犯前項之罪，因而致人於死者，處無期徒或七年以上有期徒刑，致重傷者，處三年以
上、十年以下有期徒刑。
刑法第三百零九條
公然侮辱人者，處拘役或三百元以下罰金。
以強暴犯前項之罪者，處一年以下有期徒刑、拘役或五百元以上罰金。
                                                                        Ｉ


司法院資訊處製作；財團法人民間司法改革基金會備份。
